臺灣高等法院刑事裁定　　　　　　　　　　　　　　　九十一年度抗字第四一五號
　　抗告人即
　　自 訴 人　　甲○○
　　被　　告　　乙○○
右列抗告人因偽造文書案件，不服臺灣士林地方法院中華民國九十一年四月八日裁定
（九十一年度自更二字第一號）提起抗告，本院裁定如左：
    主  文
抗告駁回。
    理  由
一、原裁定略以：本件自訴人先於九十年三月四日具狀略稱：「被告係台灣士林地方
    法院檢察署檢察官，緣自訴人於八十八年五月四日因吸膠，遭警刑求要求承認竊
    盜並被毆成傷，翌日被移送台灣士林地方法院檢察署，曾向檢察官報告遭警刑求
    及警訊筆錄不實情事，經當庭釋放，並未命具保，但檢察官未追究員警刑責，於
    自訴人向台灣士林地方法院以八十九年度自字第二三二號自訴謝國彬等人職案
    中，竟偽造証據向法院証明自訴人是二萬元具保，附有具保責付單可查，涉嫌偽
    造公文書以証明自訴人非因刑求而當庭釋放。」又於九十年三月二十七日具狀補
    正稱：「本案之被告為擬稿之書記官與執行之檢察官。」。經調閱台灣士林地方
    法院檢察署八十八年度偵字第五０一三號自訴人於八十八年五月四日被移送之竊
    盜案件卷宗，奉檢察官乙○○之命擬具保責付辦理程序單之書記官為張淑惠，依
    自訴意旨所指，本案被告為上開承辦之檢察官與書記官。惟查自訴人於上開竊盜
    案八十八年五月五日十七時三十分接受偵訊完畢後，原經檢察官乙○○准以新台
    幣（下同）二萬元交保，有點名單可証，並經書記官張淑惠製作完成被告具保責
    付辦理程序單，嗣於同日二十二時十五分許因覓保無著，再經檢察官改諭限制住
    居，亦有報告單可查。被告並無任何偽造公文書或失職違法之行為，此外，復查
    無其他積極確切証據足資証明被告有偽造公文書之事實，被告二人顯無自訴人所
    指偽造公文書之情事，本件核有刑事訴訟法第二百五十二條第十款犯罪嫌疑不足
    之情形，自訴應予駁回等語。
二、抗告意旨略以：台灣士林地方法院八十九年度自字第二三二號職案判決第四頁
    十一、十二行指「自訴人經二萬元交保在外」，該判決附有台灣士林地方法院印
    鑑，自訴人若要領回二萬元應向誰要？為此提起抗告云云。
三、查自訴人前因不服台灣士林地方法院八十九年度自字第二三二號判決，提起上訴
    ，經本院判決後由最高法院發回更審，由本院以九十年度上更（一）字第五八三
    號受理在案。而自訴人因涉竊盜案件，於八十八年五月四日廿二時廿五分初次警
    訊時，拒絕夜間訊問，於八十八年五月五日作二次訊問後才移送臺灣士林地方法
    院檢察署檢察官訊問，檢察官訊問後隨即諭知以新台幣二萬元交保，因無保改限
    制住居，此據本院九十年度上更（一）字五八三號刑事判決理由敘述明確。而本
    院再次核閱台灣士林地方法院八十八年度偵字第五０一三號偵查卷宗，自訴人於
    八十八年五月五日十五時五十五分解到台灣士林地方法院檢察署，檢察官乙○○
    訊問完畢後即諭知自訴人准以新台幣二萬元交保，並於點名單上為同樣批示，惟
    因自訴人稱覓保無著，法警周漢勝乃於二十二時十五分報告檢察官乙○○，檢察
    官乙○○乃改諭知限制住居，此有點名單及報告單在卷可稽。是台灣士林地方法
    院理由欄內記載自訴人「於八十八年五月五日移送台灣士林地方法院檢察署檢察
    官訊問後，隨即以新台幣二萬元交保在外」，應屬誤載。原裁定以查無任何積極
    証據足資証明被告有何自訴人所指犯行，認犯罪嫌疑不足，而依刑事訴訟法第三
    百二十六條第三項規定駁回自訴，並無違誤。自訴人執台灣士林地方法院八十九
    年自字第二三二號刑事判決之錯誤記載，意欲混淆事實，要不足採。本件抗告為
    無理由，應予駁回。
據上論結，應依刑事訴訟法第四百十二條，裁定如主文。
中      華      民      國    九十一    年      七      月      五      日
                                臺灣高等法院刑事第十三庭
                                    審判長法  官  蔡    燉
                                          法  官  李  春  地
                                          法  官  盧  彥  如
右正本證明與原本無異。
不得再抗告。
                                          書記官  何  閣  梅
中      華      民      國    九十一    年      七      月      五      日
